臺灣高等法院刑事判決　　　　　　　　　　　八十九年度上更(一)字第一二七四號
　　上　訴　人　丁　○
　　即　被　告　（即李銘洲）
　　選任辯護人　潘正芬律師
　　　　　　　　陳丁章律師
　　　　　　　　林螢秀律師
　　上　訴　人　丙○○
　　即　被　告
　　選任辯護人　吳慶隆律師
　　上　訴　人　庚○○
　　即　被　告
　　選任辯護人　陳長甫律師
　　上　訴　人　癸○○
　　即　被　告
　　　　　　　　乙○○
　　右　一　人　王東山律師
　　選任辯護人　王瀅雅律師
　　　　　　　　許文生律師
　　上　訴　人　壬○○
　　即　被　告
　　選任辯護人　楊尚賢律師
右上訴人因偽造文書等案件，不服臺灣臺北地方法院八十六年度訴字第八一三號，中
華民國八十六年九月十一日第一審判決（起訴案號：臺灣臺北地方法院檢察署八十五
年度偵字第九七七一號、第一四五０七號、第一六０五二號、第二六０五八號、第二
０一七九號），提起上訴，本院判決後，經最高法院發回，本院判決如左：
    主  文
原判決關於丁○（即李銘洲）、丙○○、庚○○、乙○○、癸○○、壬○○部分均撤
銷。
壬○○連續行使偽造私文書，足以生損害於公眾及他人，處有期徒刑肆年陸月；如附
表一所示之物、如附表二之一所示偽造之印章、及如附表二之二所示偽造文書上之偽
造印文及署押，均沒收。
癸○○共同連續意圖為自己不法之利益，以有線方式盜接他人電信設備通信，處有期
徒刑壹年貳月。
丁○（即李銘洲）、丙○○、庚○○、乙○○均無罪。
    事  實
一、壬○○與成年男子「劉晉」（真實姓名、年籍不詳）、己○○（經台灣台北地方
    法院判處有期徒刑五月確定）共同基於意圖為自己不法所有、意圖為自己不法利
    益、偽造及行使偽造私文書等概括犯意，於民國八十四年四月間起，謀議在台北
    縣板橋市○○路○段四八之一號六樓設立富司資訊有限公司（以下簡稱富司公司
    ），由「劉晉」（或化名「林董」）居於幕後指導，壬○○則為該公司總經理，
    二人實際負責富司公司業務，己○○則擔任富司公司名義負責人，對外謊稱富司
    公司擁有數據專線，使用該公司製作之「電話資訊卡」打國內長途或國際電話，
    可經由數據連續方式撥接，無須支付長途或國際電話費，誘使不知情之不特定人
    以每張新台幣（下同）一萬元至一千元不等之價格，購買渠等所製作之「電話資
    訊卡」，或委託不知情之戊○○（冒名「黃榮華」，由原審法院另案審理中）、
    及戊○○事後與不知情之丙○○等人共同設立之臺灣統電股份有限公司（下稱統
    電公司）代為銷售「電話資訊卡」，壬○○並向戊○○、丙○○佯稱富司公司擁
    有一九二Ｋ之數據專線及二十七回路，而以每月租金九十一萬四千元之代價出租
    上開數據專線及回路與統電公司作為發展電話回撥業務使用，並要求統電公司提
    供電話門號與富司公司使用，而實際上壬○○等人係利用電話線配合電話交換機
    與電腦連線，先則以富司公司名義或由統電公司名義申請「０八０」免付費電話
    ，或由壬○○購買他人所遺失之
    行使偽造私文書，或以盜接他人電話等方式，由購買上開「電話資訊卡」者，先
    撥上開由富司公司提供之電話號碼，並輸入壬○○等人所給予之密碼，經電腦辨
    識後，再由電腦轉接上開人頭或盜接他人之電話，至受話者之電話上，渠等則以
    此方式將電話費用轉嫁至人頭或被盜接者，或富司公司上，屆期壬○○等人則不
    付任何電話費用，以詐取販賣「電話資訊卡」之不法所得及無需支付電話費用之
    不法利益。另毛恆志自八十四年五月間應徵為富司公司職員，亦與壬○○、林鍚
    琳、「劉晉」基於共同之概括犯意聯絡，參與上開各犯行（毛恆志業經判處有期
    徒刑二年確定）。彼等八十四年四月間起至八十五年四月二十六日止為下列之犯
    罪行為：
（一）壬○○、己○○、「劉晉」、毛恆志等人共同基於意圖為自己不法所有及不法
      利益之概括犯意，以富司公司設於台北縣板橋市○○路○段四十八之一號六樓
      之營業所為根據地，並以富司公司名義於八十四年五月三十一日向交通部臺灣
      北區電信管理局（以下簡稱電信局，後改制為甲○○○股份有限公司）申請七
      線電話使用（電話號碼詳如附表三編號一所示），使電信局陷於錯誤，而提供
      上開電話之通訊服務，嗣因不付電話費用，為電信局斷話後，彼等乃於八十四
      年七月間改租用臺北市○○○路卅六號六樓之四十三號房屋，為彼等放置電腦
      、交換機設備之處所，再由壬○○於八十四年七月二十四日以富司公司名義向
      電信局申請八支「０八０」免付費電話使用（電話號碼詳如附表三編號三所示
      ），先後使電信局陷於錯誤，提供上開電話通訊服務，壬○○等人則連續詐得
      使用該等電話通話而不付電話費用之不法利益。壬○○另佯稱擁有數據專線，
      使統電公司陷於錯誤，於八十四年七月五日與富司公司訂立「專用數據線出借
      約定書」，以每月租金九十一萬四千元之代價承租一九二Ｋ之數據專線及二十
      七回路，並由統電公司於八十四年七月二十四日向電信局申請三十二支「０八
      ０」免付費電話供富司公司連接使用，實際則按銷售電話卡之業務量按月支付
      二、三十萬元不等之工程技術費用與壬○○等。嗣富司公司又因不付電話費予
      電信局，於同年十一月間經電信局斷話，而統電公司租用之電話則因電信局認
      為有擅自變更機件設備情事亦於同年十一月間停話，壬○○即慫恿戊○○、丙○○另行租用場所成立機房設備，戊○○、丙○○即經由統電公司股東子○○
      委請不知情之丁○於八十四年十二月二十五日出面向鍾松和租用台北市○○○
      路五七五號八樓之十二之房屋，作為放置電腦、交換機之地點，並由丁○出名
      向電信局申請裝設十八線電話於該址，供與富司公司連接使用（電話號碼詳如
      附表三編號四所示）。
（二）其間壬○○、己○○、「劉晉」、毛恆志等人又共同基於收受贓物、偽造及行
      使偽造私文書、及為自己得財產上不法利益之概括犯意，由「劉晉」指示壬○○，連續多次在台北縣、市等不詳地點，以每張新臺幣（下同）一萬五千元之
      價格，向綽號「黑馬」（真實姓名不詳）之成年男子，購買「黑馬」所持有之
      贓物即江和惠、蔡炳和、陳國榮、林秋燕、楊欣怡、謝榮芳、陳文德、王宏勝
      、林永斌、李錫健、陳志偉、盧玉枝、莊進元等人遺失之
      之二所示之時間之前，先利用不知情之刻印店人員偽造江和惠等人之印章後，
      或由毛恆志自行，或再由「劉晉」、壬○○或毛恆志分別委由不知情之波波通
      訊有限公司（設於台北縣板橋市○○路二九五之一號）負責人寅○○及其職員
      李政芳（以上二人均由檢察官另為不起訴處分）、孫桂芳，以上開
      造之印章，偽造江和惠等人名義之市內電話裝機申請書，並蓋用上開偽造印章
      ，連續持向板橋市及臺北市之電信局營業處所行使，使電信局因而陷於錯誤而
      提供電話通訊服務，均足以生損害於江和惠等人及電信局。另壬○○等四人另
      與不詳之成年男女共同基於偽造文書及行使偽造文書之概括犯意聯絡，由該等
      不詳姓名之男女持陳志偉、王宏勝、盧玉枝之
      和等人之代理人，以相同方式偽造蔡炳何等人名義之市內電話裝機申請書後，
      再於申請書上偽造陳志偉、王宏勝、盧玉枝之署押或蓋用偽造之印章，偽造彼
      等名義為申請代理人後，冒用蔡炳和等人名義，分別向電信局申請在板橋市○○路、臺北市○○○路、臺北市○○○路等地裝設電話使用，而連續行使偽造
      私文書，致使電信局亦因而陷於錯誤而提供電話通訊服務，均足以生損害於蔡
      炳和等人及電信局（偽造之印章詳如附表二之一所示，申請裝機所偽造之文書
      、申請人及代理人、及所偽造之印文、署押詳如附表二之二所示，電話號碼及
      裝機地點詳如附表三編號五至十二所示），該等電話積欠之電話費均不繳費，
      詐得如附表三編號五至十二所示欠費金額之不法利益。
（三）癸○○曾投資富司公司並購買「電話資訊卡」銷售，並於八十四年八月間正式
      加入富司公司從事電話卡銷售業務。至八十五年三月間，壬○○等人復欲在台
      北市○○○路五七五號八樓之十二房屋處，以盜接該棟大樓其他用戶之電話設
      備通信之方式牟取不法利益，並由壬○○指示毛恆志及癸○○著手盜接電話使
      用，癸○○斯時已自統電公司戊○○處得知富司公司販賣之「電話資訊卡」經
      常斷訊無法使用，而知悉富司公司之營業方式有違法情形，惟因不甘投資損失
      ，仍允諾參與。彼等遂又共同基於意圖為自己不法利益之概括犯意，推由毛恆
      志、癸○○夥同真實姓名年籍不詳之成年年子二、三人，於八十五年三月間不
      詳之時間，連續在該棟大樓以有線方式盜接：
      (1)該號九樓之四惠而康企業公司所有0000000、0000000號電話
      ，共獲取五萬六千一百九十一元之免費通話之不法利益。(2)該號八樓之十七祥
      德企業公司所有之0000000號電話，獲得八千五百二十五元免費通話之
      不法利益。
      (3)該號十一樓麗星食品行所有之0000000號電話，獲取一萬七千五百二
      十六元之免費通話之不法利益。(4)該號八樓之十八永年眼鏡公司所有之000
      0000、0000000號電話，共獲取六千七百二十七元之免費通話之不
      法利益。
二、嗣因台北市○○○路五七五號九樓之四惠而康企業有限公司因電話費暴漲，向電
    信局檢舉，由電話局派員至現場檢查，發現盜接電話情事。壬○○恐事跡敗露，
    囑咐不知情之富司公司職員乙○○前往林森北路五七五號八樓之十二拆除搬取電
    腦設備，乙○○再邀同癸○○前往，二人於八十五年四月二十六日下午四時三十
    分許，在該址為警查獲，再循線查獲全案，並於八十五年七月十五日為警在台北
    縣板橋市○○路四三號查扣得壬○○所有供犯罪預備之拷貝機一台（如附表一所
    示）。
三、案經內政部警政署刑事警察局、臺北市政府警察局中山分局移送臺灣臺北地方法
    院檢察署檢察官偵查起訴。
    理  由
一、壬○○、癸○○部分
（一）訊據被告壬○○、癸○○均否認有前開犯行，被告壬○○辯稱富司公司實際由
      「劉晉」及己○○負責，其僅係應徵擔任富司公司經理，負責業務部分，並非
      富司公司之實際負責人，至於工程技術方面均係由毛恆志負責，其並不知情，
      另其受「劉晉」囑咐與「黑馬」見面，取得一紙袋交與「劉晉」，但亦不知係
      人頭
      電話等語。惟查：
    (1)富司公司之登記負責人為己○○，而己○○業因本件犯行經台灣台北地方法院
      以八十七年度訴緝字第十六號刑事判決判處有期徒刑五月確定之事實，有富司
      公司之登記資料及刑事判決書在卷可稽（本院卷第六十五頁）。又富司公司登
      記之負責人雖為己○○，然實際之負責人為壬○○，業據已判決確定之同案被
      告毛恆志於警訊中供稱：「富司資訊有限公司之實際負責人是壬○○，人頭負
      責人是己○○。」等語（偵字第一四五０七號卷第一二五頁），又證人即壬○○之女友蔡淑惠亦於警訊中證稱：「富司資訊公司我僅知道是壬○○成立的，
      其他成員有癸○○、毛恆志兩個進進出出。」（偵字第一六０五二號卷第十五
      頁反面），另被告壬○○係以富司公司總經理之身分，代表富司公司與統電公
      司戊○○之等人接洽代銷電話卡等業務，亦據被告丙○○及證人戊○○、卯○○供述一致（偵字第九七七一號卷第一二０至一二一頁反面、上更一字卷第二
      五六頁、第二六一頁、第二六四頁），被告癸○○亦供稱被告壬○○係富司公
      司實際負責人等語（上更一字卷第二八六號卷），另查被告壬○○對富司公司
      係由「劉晉」所籌設，己○○是掛名負責人，其向「劉晉」承接公司業務，富
      司公司員工均稱其為「張總」，其係受「劉晉」指示購買人頭
      均坦承在卷（偵字第一六０五二號卷第十一頁、第五十頁、第五十一頁、第七
      十六頁），證人寅○○亦證稱曾分別與「劉晉」、被告壬○○、及毛恆志接觸
      （上更一字卷第二五三至二五四頁），則被告壬○○係與「劉晉」實際負責富
      司公司之業務，壬○○並接受「劉晉」之指示等情，亦堪予認定。
    (2)被告壬○○、「劉晉」等人之詐騙方式，係富司公司製作電話資訊卡販售，另
      先設立電話交換機，分進線及出線，進線有代表號，客戶打電話進來後，經過
      電腦辨識，經進線進入交換機，再從出線轉讓人頭或盜接電話線出去到受話對
      象，而交換機進線部分，係利用統電公司提供之０八０字頭之電話，出線部分
      則由富司公司負責，事後購買電話卡之客戶不會接到帳單，而人頭電話也不會
      繳錢，業據被告壬○○於警訊、偵查中供述甚詳（見八十五年度偵字第一六０
      五二號卷第十四頁正面、卅六頁反面），且有富司資訊有限公司專用數據線出
      借約定書附卷可按（見八十五年度第九七七一號卷第一二四頁）。次查，富司
      公司確有申請或冒用林永斌名義申請再過戶給富司公司之方式申請如附表三編
      號一、三所示電話，有市內電話裝機申請書在卷可查（見八十五年度偵字第一
      四五０七號卷第十二至十九、八二至八七頁）。另被告壬○○接受「劉晉」之
      指示，以每張一萬五千元之代價，連續向「黑馬」購買蔡炳和、江和惠、陳國
      榮、林秋燕、楊欣怡、謝榮芳、陳文德、莊進元等人遺失之
      元迭於警訊、偵查中供述明確（見八十五年度偵字第一六０五二號卷第十四頁
      正反面、第五一、七七頁），按
      以金錢購買，是以壬○○於購買之際，有贓物之認識甚為明確。壬○○取得上
      開
      維雄命不知情之職員李政芳、孫桂芳，以該等
      之偽造印章，蓋用於市內電話裝機申請書，連續偽造蔡炳何等人名義之室內電
      話裝機申請書，並持之向電信局人員行使，申請裝設電話供彼等使用等事實（
      詳如附表三編號五至十二所示），業經證人寅○○、李政芳、陳志偉、林永斌
      、盧玉枝、陳文德、江和惠、謝榮芳、蔡炳和、孫桂芳於警訊、偵查中證述屬
      實（陳文德、江和惠、謝榮芳、蔡炳和、孫桂芳警訊證詞見證物袋），並有偽
      造之市內電話裝機申請書、市內電話過戶申請書多紙附卷可查（見警卷、證物
      袋、及附於上訴卷內之八十六年十二月十五日告訴追加狀之後）。又被告等人
      以前開人頭
      告等人所交付，並未委託寅○○代刻印章，亦經證人寅○○於本院審理時證述
      綦詳（上更一字卷第二五三頁），則該等印章顯係被告壬○○等人自行委託不
      詳之刻印店人員所偽造，亦屬灼然。被告壬○○既以購得之
      和等人名義之申請書持向電信局行使申裝電話使用，亦未繳交電話費，自足以
      生損害於蔡炳和等人及電信局。
    (3)被告壬○○等人除以富司公司名義自行銷售或委託統電公司銷售電訊資訊卡外
      ，並於八十四年七月五日以富司公司名義與統電公司訂立「專用數據線出借約
      定書」，約定以每月租金九十一萬四千元之代價出租一九二Ｋ之數據專線及二
      十七回路與統電公司，並由統電公司於八十四年七月二十四日向電信局申請三
      十二支「０八０」免付費電話供與富司公司連接使用，實際則由統電公司按業
      務量按月支付二、三十萬元不等之費用與壬○○等情，有「專用數據線出借約
      定書」影本可稽（偵字第九七七一號卷、第一二四頁），被告壬○○亦自承其
      與統電公司之業務關係其提供技術，由統電公司出資覓地購置電話轉接設備，
      每月由其收取工程技術費二、三十萬元等情不諱（偵字第一六０五二號卷第十
      一頁反面、第五十二頁反面）。而壬○○等人與統電公司訂約後，進線之代表
      號碼即由統電公司於八十四年七月二十四日，以台北市○○○路卅六號六樓之
      四十三為裝機地，申請三十二線之０八０字頭之免付費電話（詳如附表三編號
      二所示），有電信局市話客戶大量線路需求簽辦單在卷可憑（見八十五年度偵
      字第九七七一號卷第一三六頁正面）。嗣因電信局認統電公司有擅自變更機件
      信局派員查驗認違規事項業已改善，惟因欠繳十一月份話費仍續予停話，亦有
      交通部臺灣北部地區電信管理局函二件、及統電公司之申覆函等影本可稽（上
      訴字卷第五十四至五十六頁），而壬○○等以冒名人頭申請使用之電話亦均因
      拒交電話費而遭停話。壬○○即慫恿戊○○、丙○○另行租用場所成立機房設
      備，戊○○、丙○○即經由子○○委請不知情之丁○租用台北市○○○路五七
      五號八樓之十二之房屋，作為放置電腦、交換機之地點，並由丁○出名向電信
      局申請裝設十八線電話於該址，供富司公司使用（電話號碼詳如附表三編號四
      所示），亦經戊○○、丙○○、丁○供述綦詳，並有房屋租賃契約書（八十五
      年度偵字第九七七一號卷第廿五頁以下）、市內電話裝機申請書在卷足查（見
      八十五年度偵字第一四五０七號卷第卅一至四八頁）。被告壬○○等人實際既
      未向電信局合法租用數據專用電話線路，亦未有相關之技術及設備，竟以可出
      租上開專用數據線及提供相關技術為由，使統電公司除代為銷售電話資訊卡外
      ，並提供場所及電話線路供壬○○等人使用，並支付工程技術費用與壬○○等
      ，自係施用詐術，因而使統電公司人員陷於錯誤，而交付財物，極為明顯。
    (4)被告壬○○等人於台北市○○○路五七八號大樓，連續以有線方式盜接：該
      號九樓之四惠而康企業公司所有0000000、0000000號電話，共
      獲取五萬六千一百九十一元之免費通話之不法利益。該號八樓之十七祥德企
      業公司所有之0000000號電話，獲得八千五百二十五元免費通話之不法
      利益。該號十一樓麗星食品行所有之0000000號電話，獲取一萬七千
      五百二十六元之免費通話之不法利益。該號八樓之十八永年眼鏡公司所有之
      0000000、0000000號電話，共獲取六千七百二十七元之免費通
      話之不法利益部分之犯行，業據證人即電信局管理員陳宏師於警訊、偵查中證
      述綦詳（見八十五年度偵字第九七七一號卷第四、五頁、第四十七、第四十八
      頁），並製有報告一紙在卷可足稽（同上案卷第一七頁），復有相關之電話費
      單據影本可按。該等盜接之電話，即係經由電腦設備連接做為購買電話資訊卡
      客戶撥打電話出線使用，亦經被告壬○○自白不諱。另已判決確定之共犯毛恆
      志已坦承係受壬○○之指示盜接電話等情不諱（偵字第九七七一號卷第一五八
      頁、偵字第一四五０七號卷第一二六頁、第一四一頁），被告壬○○亦供稱：
      係其與癸○○、毛恆志負責拉線及維護方面工作等語（偵字第一六五０二號卷
      、第七十六頁），而證人即查獲癸○○、乙○○搬運電腦設備之承辦員警李文
      禎亦證稱：於查獲前一個月某日晚間，曾看見癸○○與其他人於台北市○○○
      路拉電話線等語綦詳（偵字第九七七一號卷第五二頁反面、第五三頁正面），
      被告等盜接電話通訊之犯行亦屬明確。
    (5)被告癸○○雖否認有盜接電話犯行，辯稱其雖曾前往拉線，但不知係違法云云
      ；然查被告癸○○確曾參與盜接電話線之犯行，已詳如前述，且被告癸○○於
      偵查中亦曾供稱：因壬○○找人投資電話卡，其介紹黃榮華（即戊○○）與之
      認識，直到統電公司發行資訊卡，發覺打不通，才知係以轉接家用電話盜撥方
      式，知情後，因為買了很多資訊卡不能用，不甘心，才繼續一起工作等語（偵
      字第九七七一號卷、第一四九頁反面、第一五０頁），足見被告癸○○確係知
      情而參與，其嗣後所辯不知違法云云，顯屬卸飾之詞，不足採信。
    (6)至於被告壬○○於原審中雖辦稱在警訊中遭警刑求云云。查被告壬○○於八十
      五年七月十九日警方訊問完畢後，移送臺灣臺北地方法院檢察署，經內勤檢察
      官訊問時，並未陳稱有遭警刑求（見八十五年度偵字第一六０五二號卷第卅六
      頁正反面），隨即經檢察官押，於八十五年七月二十三日經內政部警政署刑
      事警察局提訊後，於當日解還時亦未向檢察官陳明有遭警刑求（同上案卷第七
      二頁正反面），且被告壬○○經移送檢察官訊問及入看守所執行羈押時，均無
      任何傷勢，其嗣後空言辯稱稱遭警刑求云云，顯係藉以卸責之詞，要無可採。
      又被告壬○○與「劉晉」共同實際負責富司公司業務，對本件全部犯罪事實居
      於主導之關鍵地位，已極為明確，其辯稱僅負責業務，其餘工程方面並不知情
      云云，亦顯屬卸飾之詞，不足採信。至於證人蕭丁偉、柳俊男證稱：壬○○並
      非富司公司實際負責人等語（上訴字卷第一八五頁反面、第一八六頁），均與
      前開事證不符，不足資為有利於被告壬○○之論據。被告壬○○於本院前審時
      聲請傳喚證人蔡一新，欲證明其係經「劉晉」之應徵進入富司公司，然被告壬○○是否經「劉晉」應徵而進入富司公司，亦與其有無本件犯行之待證事實無
      關，無傳喚調查之必要。
    (7)此外案發後被告壬○○曾偕同毛恆志前往訪找證人寅○○，要求其交代職員勿
      說出該集團成員身份等情，業據證人寅○○於警訊中供述綦詳（偵字第九七七
      一號卷、第一一二頁）；復有扣案壬○○所有之拷貝機乙台，及乙○○、丙○○提出之電話資訊卡各乙張，及丙○○提出供富司公司連接電話線所用之電腦
      主機、螢幕、電話及交換機、語音卡、硬碟等物品可稽。共犯己○○及毛恆志
      並分別經原審法院以八十七年度訴緝字第十六號判處有期徒刑五月，及本院前
      審即八十六年度上訴字第五五一七號判處有期徒刑二年確定，亦有各該判決書
      可憑。
    (8)綜上所述，本案事證明確，被告壬○○、癸○○二人之犯行均堪予認定。
（二）核被告壬○○所為，係犯刑法第二百十六條、第二百十條之行使偽造私文書罪
      、第三百三十九條第一項之詐欺取財罪、同條第二項之詐欺得利罪、第三百四
      十九條第二項之故買贓物罪、八十五年二月五日修正之電信法第五十六條第一
      項之盜接他人電信設備通信罪。被告癸○○則係犯八十五年二月五日修正之電
      信法第五十六條第一項之盜接他人電信設備通信罪。被告等行為時，電信法於
      八十五年二月五日修正公布，於同年二月七日生效，已增列第五十六條關於盜
      接他人電信設備通信之處罰規定，檢察官起訴時未注意及此，致對於被告等所
      犯罪名未記載電信法第五十六條第一項，惟起訴書內已記載被告等盜接他人電
      信設備通信部分之犯罪事實，此部分自已起訴，應逕行適用電信法之刑罰規定
      論罪；又被告等行為時，電信法第五十六條第一項之罪之法定刑為「五年以下
      有期徒刑、拘役或科或併科新臺幣十五萬元以下罰金。」，被告等行為後，電
      信法於八十八年十一月三日修正公布，將第五十六條第一項之罪之法定刑提高
      為「處五年以下有期徒刑，得併科新臺幣一百五十萬元以下罰金。」（電信法
      另於八十七年六月十七日、及九十一年七月十日兩次修正時，第五十六條第一
      項均未修正），相比較下，以八十五年二月五日修正公布之規定有利於被告，
      自應適用被告等行為時電信法第五十六條第一項規定論罪。被告壬○○所犯偽
      造印章部分之犯行係偽造私文書之部分行為，其偽造私文書後持以行使，偽造
      之低度行為為行使之高度行為所吸收，均不另論罪。被告壬○○所犯上開各罪
      之多次犯行，時間緊接，手段雷同，又均係觸犯犯罪構成要件相同之罪名，顯
      係基於概括犯意反覆實施，均應依連續犯之規定以一罪論，並依法加重其刑。
      被告壬○○所犯上開各罪間，有方法行為與目的行為之牽連關係，應從一重依
      連續行使偽造私文書罪處斷。被告癸○○違反電信法之多次犯行，時間緊接，
      手段雷同，又均係觸犯犯罪構成要件相同之罪名，顯係基於概括犯意反覆實施
      ，亦應依連續犯之規定以一罪論，並依法加重其刑。被告壬○○就前開犯行，
      與毛恆志、林鍚琳、「劉晉」、及參與盜接電話之癸○○及其他不詳成年男子
      、及冒名陳志偉等人代理申請電話之不詳成年男女間，有犯意聯絡及行為分擔
      ，為共同正犯。被告癸○○就違反電信法盜接電話部分之犯行，與上開各人亦
      有共同之犯意聯絡與行為分擔，亦均屬共同正犯。被告壬○○等利用不知情無
      犯罪故意之刻印店人員偽造印章，及利用不知情無犯罪故意之寅○○、李政芳
      、孫桂芳偽造並行使電話申請書部分之犯行，均屬間接正犯。被告壬○○購買
      莊進元遺失之
      部分之犯行，雖未經起訴，然與經起訴之部分，有牽連犯及連續犯之裁判上一
      罪關係，為起訴效力所及，本院自得併予審理。
（三）原判決對被告壬○○、癸○○論科，固非無見。惟查：(1)共同被告丁○、丙○○、庚○○、乙○○等四人並無法證明有共同之犯罪行為（理由詳如後述），
      原判決將丁○等人均一併論為共同正犯，已有未洽。(2)被告癸○○除與共同被
      告壬○○等人共同犯有違反電信法罪責外，並無法證明有共同行使偽造私文書
      、詐欺、及故買贓物等犯行，原判決認被告癸○○亦犯有該等刑責，自有不當
      。(3)被告等行為後，公司法於九十年十一月十二月修正公布時，業已廢止原公
      司法第十五條第三項關於經營公司登記範圍以外業務之刑罰規定，即不得再依
      修正前之刑罰規定對被告論科，原判決關於認定被告等另犯有違反公司法刑責
      部分，自屬未合。(4)被告等行為後，電信法第五十六業經修正，原判決未及就
      修正前後之新舊法比較適用，亦非允當。(5)原判決就被告壬○○部分未及審酌
      被害人莊進元部分之犯行，亦有疏漏。(6)李政芳係寅○○雇用之職員，並在不
      知情下代理被偽造之「江和惠」申請電話使用，該等申請書上李政芳之署押自
      屬真正而非偽造，原判決將李政芳之署押一併予以沒收，亦非適法。(7)被冒名
      申請電話之蔡炳和、陳文德名義之申請書，其代理人「陳志偉」部分，亦係以
      冒用陳志偉遺失之
      （見外放之警訊筆錄），原判決就此部分之偽造署押漏未沒收，亦有缺失。被
      告壬○○、癸○○仍執陳詞提起上訴，否認犯罪，雖無理由，然原判決既有可
      議，自屬無法維持，應由本院將原判決關於被告壬○○、癸○○部分撤銷，另
      為適法之諭知。爰審酌被告壬○○為本件首謀之一，犯後復要求其他被告及證
      人與之串供，惡行非輕，及其所造成電信局、被盜接戶、被冒用人、及其他被
      害人損害，被告癸○○僅參與盜接電話部分之犯行，情節較輕，及彼等皆值壯
      年，不思正當賺取金錢，反以此投機取巧方式牟取不法利益，犯後態度不佳，
      及彼等之素行、智識程度等一切情狀，分別量處如主文第二、三項所示之刑，
      以資儆懲。
（四）扣案如附表一所示之拷貝機，係被告壬○○所有，供犯罪預備之物，業據其供
      明在卷，爰依法宣告沒收。附表二之一所示偽造之印章，雖未扣案，但無證據
      證明業已滅失而不存在，應依法宣告沒收。附表二之二所示偽造之申請書雖已
      非被告壬○○等所有，然該等偽造之文書上偽造之印文及署押，仍應依法宣告
      沒收。其餘扣案之電話資訊卡二張、電腦主機、螢幕、電話及交換機、語音卡
      、硬碟等物，分別為被告乙○○、丙○○所為，而該二人經分別諭知無罪在案
      ，自不得予以沒收。另扣案之天地通林先生出貨單、0000000000紙
      條、陳淑如000000000＃七七紙條、0000000紙條、一三七一
      五呼叫器一個、ＭＯＴＯＲＯＬＡ呼叫器一個（詳如八十五年度偵字第九七七
      一號卷第四九頁扣押物品目錄表）、第一商業銀行支票存款簿、壬○○私章一
      個（見八十五年度偵字第一六０五二號卷第二二頁之搜索扣押證明筆錄），與
      本案並無關聯，爰不予宣告沒收，併予敘明。
（五）原判決雖認被告壬○○、癸○○等另犯有公司法第十五條第三項經營公司登記
      範圍以外業務之罪，然查檢察官並未就被告涉嫌違反公司法部分起訴，又被告
      行為後公司法第十五條第三項之罪雖於八十六年六月二十五日修正公布，惟之
      後公司法於九十年十一月十二日修正公布時，業已廢止該部分之刑罰規定，自
      不得予以處罰，惟因檢察官既未就此部分之犯罪事實起訴，而本院已將原判決
      撤銷，故無庸為任何諭知，併此說明。
（六）公訴意旨另認被告癸○○亦與壬○○、己○○、毛恆志等人共同涉有前開行使
      偽造私文書、詐欺取財、詐欺得利等犯行。惟被告癸○○堅決否認有上開犯行
      ，辯稱其於八十四年八月間進入富司公司負責銷售電話資訊卡業務，並未參與
      壬○○等人之前開犯行，亦不知情等語。按犯罪事實應依證據認定之，無證據
      不得推定其犯罪事實，刑事訴訟法第一百五十四條定有明文。經查證人卯○○
      證稱：癸○○前往統電公司接洽業務時，遇有重要事情均會打電話向壬○○請
      示，好像無法自己決策等語（上更一字卷第二六一頁），可見被告癸○○並非
      在富司公司參與決策之負責人員；另查共同被告壬○○、毛恆志均未曾指稱被
      告癸○○曾參與拉線以外之其他犯行，證人寅○○亦未曾指稱被告癸○○曾參
      與以人頭證件偽造文書申請電話部分之犯行，該等人頭
      元所購買，此外又查無其他任何確切證據足以證明被告癸○○就前開偽造文書
      等犯行，與壬○○等人有何共同之犯意聯絡或行為分擔，而其參與盜接電話部
      分之犯罪時間又在八十五年三月間，於此之前，並曾投資上開電話資訊卡，足
      見其於八十五年三月之前，並非明知該電話卡係詐偽犯行，故自不能僅憑被告
      癸○○有共同盜接電話之犯行，及其曾銷售電話卡及擔任行銷業務等情，遽行
      推定其亦有其餘偽造文書、詐欺等犯行。是本件被告癸○○除前述違反電信法
      之犯行為，尚屬不能證明另有其餘偽造文書等犯行，惟因公訴人認與前開有罪
      部分有牽連犯之裁判上一罪關係，故不另為被告癸○○無罪之諭知。
二、丁○（即李銘洲）、丙○○、庚○○、乙○○部分
（一）公訴意旨略以：被告庚○○、乙○○及臺灣統電股份有限公司（以下簡稱統電
      公司）負責人丙○○及該公司之總經理戊○○（即「黃榮華」，另案由臺灣台
      北地方法院審理）及丁○（已於九十年十一月六日更名為「李銘洲」），與壬○○等人共同基於概括之犯意，連續意圖為自己不法之所有，於前開時間內，
      委由不知情之第三人寅○○命其職員李政芳等人持由壬○○向綽號「黑馬」洽
      購林永斌、陳志偉、盧玉枝及蔡炳和等人所遺失之
      向電信局（現改為甲○○○公司）申請於台北市○○○路三十六號六、七樓及
      台北縣板橋市○○路○段四十八號六樓裝設電話，並於台北市○○○路五七八
      號八、九樓盜接他人電話使用。統電公司丙○○、戊○○（即黃榮華）並負責
      向社會大眾以每張電話卡數千元至數萬元之代價販售，詐稱使用該電話卡撥打
      長途電話或國際電話無須付費，以誘使他人購買，致使辛○○陷於錯誤於八十
      四年十月中旬，陸續以新台幣三十二萬九千元，向統電公司購買以尖端電訊產
      品為名之電話資訊卡，嗣辛○○所購買之電話卡均有瑕疵而無法使用，而向統
      電公司丙○○及戊○○請求退款時，丙○○及戊○○二人復以無法兌現之支票
      佯稱退款，屆期該票據均遭退票，丙○○及戊○○二人則避不見面。事實上以
      壬○○、丙○○為首之詐騙集團，係利用電話線配合電話交換機與電腦連線，
      將「０八０」免付費電話轉接至人頭或私接他人之電話上，使透過壬○○等設
      定電腦所轉撥得長途電話及國際電話費用，均轉嫁至人頭戶或遭私接之電話用
      戶之帳單上，壬○○等詐騙集團在無須負擔任何電話費之情形下，公開販售數
      千元至數萬元之「０八０免付費電話卡」從中牟取一千九百多萬元之暴利，並
      使電信局（甲○○○公司）受有無法如期收取電話費，並使遭盜接之電話用戶
      電話費用高達八百二十一萬四千一百七十三元之損失等情，因認被告庚○○、
      乙○○、丙○○、丁○亦共同涉有刑法第二百十六條、第二百十條、第三百三
      十九條第一、二項等罪嫌。
（二）按犯罪事實應依證據認定之，無證據不得推定其犯罪事實，刑事訴訟法第一百
      五十四條定有明文；又認定犯罪事實所憑之證據，雖不以直接證據為限，間接
      證據亦包括在內，然而無論直接或間接證據，其為訴訟上之證明，須於通常一
      般之人均不致有所懷疑，而得確信其為真實之程度者，始得據為有罪之認定，
      倘其證明尚未達到此一程度，而有合理之懷疑存在時，事實審法院在心證上無
      從為有罪之確信，自應為無罪之判決（參見最高法院七十六年度台上字第四九
      八六號判例意旨）。
（三）被告丁○部分
    (1)訊據被告丁○對其曾出名承租臺北市○○○路五七五號八樓之十二房屋、及申
      請十八支電話供統電公司使用等事實，固均坦承不諱，惟堅決否認有何共同犯
      行，辯稱其係受任職於統電公司之好友子○○所託，代為租用上開房屋及電話
      供統電公司使用，因子○○當時表示統電公司在業務方面與電信局正在協調中
      ，不方便由統電公司名義申請電話，其不疑有他，乃與應允，實際其並未任職
      統電公司，完全未參與任何業務，與同案被告壬○○等人亦不相識，對相關犯
      罪事實並不知情，亦無任何犯意聯絡，其在警訊中之供述係受子○○所託，欲
      使子○○脫免責任而為，與事實不符等語。
    (2)查被告丁○與統電公司股東及業務經理子○○係服役時結識之友人，嗣因統電
      公司在臺北市○○○路申請裝設之三十二線電話於八十四年十一月間遭電信局
      停止通話，並與電信局人員發生爭議，統電公司之實際負責人戊○○（即黃榮
      華）指示子○○以統電公司股東以外之人名義租用電話，子○○乃委請被告丁○出面承租臺北市○○○路五七五號八樓之十二房屋，及向電信局申請租用0
      000000號等十八線電話供統電公司使用，房租及電話費均由統電公司負
      擔，丁○純係基於與子○○之友誼而應允，其並非統電公司之員工，亦未獲得
      任何報酬，對統電公司之營業及租用電話用途並不知情等情，業據證人子○○
      著述綦詳（上訴字卷第一八二頁反面至一八三頁、上更一字卷第八十九頁至九
      十一頁），核與證人即統電公司實際負責人戊○○在本院調查時證述之情節相
      符（上更一字卷第二六三頁）；而統電公司原先租用之000000000等
      三十二線電話，經電信局認為有擅自變更機件設備情事，於八十四年十一月二
      十日暫停通話，統電公司不服提出申覆，經電信局派員查驗認違規事項業已改
      善，惟因欠繳十一月份話費仍續予停話，亦有交通部臺灣北部地區電信管理局
      函二件、及統電公司之申覆函等影本可稽（上訴字卷第五十四至五十六頁），
      與證人子○○、戊○○證述之情節，及被告丁○向電信局申請租用電話之時間
      ，均相互吻合；另查證人子○○係統電公司之股東及董事，且在統電公司尚未
      電公司之股東等事實，亦有統電公司股東名簿及董監事名單可按（偵字第九七
      七一號卷第一三一至一三三頁），復經證人卯○○、戊○○供明（上更一字卷
      第二五八頁、二六四頁）；共同被告丙○○於原審亦供稱：丁○不知情，亦未
      得到任何好處等語（原審卷第七十一頁反面）；其餘任職富司公司之被告壬○○、癸○○，及已判決確定之被告毛恆志等人亦從未指稱與被告丁○有何相關
      業務上之接觸；故被告丁○之辯解應堪採信。而被告丁○在警訊中之供述既與
      前述事證並不相符，復查無任何補強證據足以證明確與事實相符，自不足資為
      不利於被告丁○之論據。至於被告丁○雖出面租用林森北路房屋及信電信局租
      用電話線路供統電公司使用，然統電公司之負責人丙○○已屬無法證明與富司
      公司之壬○○等人有何共同之犯罪行為（詳如後述），且又查無其他任何確切
      事證足以證明被告丁○與壬○○等人有共同之犯意聯絡及行為分擔，自不能僅
      憑被告丁○租用房屋及電話線路供統電公司使用乙節，遽行推論其有共同之犯
      行。又被告丁○名義租用之上開電話之電話費，嗣後已由丁○清繳，有電信費
      收據影本可按（上訴字卷第二０三頁），亦可資為被告丁○並無犯罪意思之佐
      證。綜上所述，本件尚屬不能證明被告丁○犯罪。
（四）被告丙○○部分
    (1)訊據被告丙○○堅決否認有前開犯行，辯稱其並未販賣尖端電訊產品為名之電
      話資訊卡予辛○○，該部分業務並非其與辛○○接洽，接洽者係戊○○，而該
      尖端電訊產品乃富司公司之產品，怎可將富司公司販售之資訊卡所生糾葛算在
      統電公司或其名下，其係正當從事電話回撥業務，並依此申請成立統電公司，
      本案壬○○等人向統電公司諉稱有數據專線一九二Ｋ，以及二十七回路可供統
      電公司發展業務，統電公司才向富司公司購買本件扣案之電話交換機、電腦、
      語音卡及硬碟等物，並每月負擔線路租費，本案發生後，其才知悉富司公司所
      提供之技術或專用數據線路乃私自轉接至人頭或私接他人電話線路上，並無所
      謂之數據線路一九二Ｋ、二十七回路，統電公司及其本身係受害人，又其所以
      委請丁○向甲○○○公司申請電話線路供作統電公司客戶進線使用，乃因甲○○○公司無理將統電公司所請之０八０免費服務線路中止，為免造成客戶大量
      退貨，損失繼續擴大，始委請丁○代為申請電話，統電公司之實際業務係由戊○○直接接洽辦理，其並不知係壬○○以盜打電話方式營業，並無詐欺等犯行
      等語。
    (2)查本件係因被告癸○○經由其兄結識戊○○，向其推銷代售電話資訊卡業務，
      戊○○乃邀同卯○○、子○○等人，在臺北市○○路以「巨業聯盟」名義營業
      ，負責銷售富司公司製作發行之電話資訊卡，壬○○表示富司公司之機房有數
      據機與國外連接，客戶打過來可透過數據專線轉到美國，費用比甲○○○便宜
      ，惟富司公司提供之電訊卡經常斷訊，壬○○建議戊○○等人可自設機房，朝
      技術方向發展，而被告丙○○原從事電話總機販賣，具有電訊技術背景，戊○○乃再邀同丙○○設立統電公司，由丙○○擔任負責人，負責有關技術方面事
      宜，公司實際業務則仍由戊○○負責，並因壬○○表示擁有數據專線，統電公
      司始與富司公司訂立「專用數據線出借約定書」，由富司公司提供一九二Ｋ之
      數據專線及二十七回路與統電公司使用，統電公司遂於八十四年七月間在臺北
      市○○○路申請三十二支「０八０」免付費電話使用，至同年十一月間電信局
      認統電公司有擅自變更機件設備情事予以停話，統電公司不服提出申覆，並拒
      繳電話費，並因壬○○之建議另在臺北市○○○路租屋作為機房，又因在西寧
      南路之電話問題與電信局發生爭議，故經由子○○委請丁○出名租屋及申請電
      話線使用，統電公司並每月均按銷售電話卡之業務量結算支付與富司公司，但
      統電公司銷售之電話卡則多因經常斷訊無法使用而未能由經銷商處收取費用，
      致週轉不靈，統電公司之人員均不知富司公司及壬○○等人係以使用冒名人頭
      電話及盜接電話等手段等情，業據證人戊○○、卯○○、子○○分別證述綦詳
      （戊○○部分見上更一卷第二六四至二六五頁、及九十一年八月十三日審判筆
      錄；卯○○部分見同卷第二五六至二五九頁、第二六一頁；子○○部分見上訴
      字卷第一八二頁反面、上更一字卷第八十九頁、九十二頁、九十六頁），彼等
      所述情節與被告丙○○之辯解亦均相互符合，亦與被告癸○○供述之情形一致
      （偵字第九七七一號卷第一四九頁反面、上更一字卷第二六六頁）；而富司公
      司確於八十四年七月五日與統電公司訂立「專用數據線出借約定書」，約定由
      富司公司提供一九二Ｋ之數據專線及二十七回路與統電公司使用，亦有該「專
      用數據線出借約定書」影本可稽（偵字第九七七一號卷第一二四頁）；證人卯
      ○○、子○○均係統電公司之股東，及統電公司係八十四年九月十四日始完成
      在西寧南路租用之000000000等三十二線電話，係因電信局認為有擅
      自變更機件設備情事，於八十四年十一月二十日暫停通話，統電公司不服提出
      申覆，經電信局派員查驗認違規事項業已改善，惟因欠繳十一月份話費仍續予
      停話，亦有交通部臺灣北部地區電信管理局函二件、及統電公司之申覆函等影
      本可稽（上訴字卷第五十四至五十六頁），亦與證人戊○○所稱統電公司係先
      遭電信局停話，才停止繳費乙節相符，可見統電公司並非自始因為拒繳電話費
      而遭停話；又統電公司所申請之電話僅係供購買電話資訊卡之客戶撥打電話時
      之進線使用，出線則係轉接至壬○○等人以富司公司名義申請之電話、或冒名
      申請之人頭電話、及盜接之電話通訊，壬○○等則按月向統電公司收取費用等
      情，亦經共同被告壬○○坦承不諱，已詳如前述，核與被告丙○○及證人戊○○、卯○○等人證述之上開情節並無扞格；此外並有巨業聯盟之宣傳文件影本
      可參（附於上更一字卷內）；則被告丙○○所辯及證人戊○○、卯○○、子○○所證述之情節，均堪予採信。按電信局在八十三年以前即有出租數據電路業
      務，且傳輸速率在一九‧二Ｋbps以下者，開放可由用戶自備線路，有交通部
      電信局主編之八十四年度電信白皮書可稽（外放、見該書第五章第二節數據通
      信、第一二二頁），壬○○既向戊○○等人表示擁有數據專線可與國外連接通
      話使用，並與統電公司訂立「專用數據線出借約定書」，約定由富司公司提供
      一九二Ｋ之數據專線及二十七回路與統電公司使用，而統電公司僅負責提供電
      話作為進線使用，出線之線路均係由壬○○等人負責安排連接，而被告丙○○
      及統電公司人員又未參其事，則本件顯然不能證明被告丙○○對於壬○○等人
      如何以人頭及盜接電話等方式知情或有共同之犯意聯絡。
    (3)關於公訴意旨認被告丙○○與戊○○涉嫌共同詐欺辛○○部分，查統電公司販
      售電話資訊卡部分之業務實際均係由戊○○負責，且統電公司雖有販賣富司公
      司之電話卡，然被告丙○○及戊○○並不知悉富司公司壬○○等人實際係以盜
      接電話或冒名申請電話使用等不法方式牟利等情，已詳如前述，自難認被告丙○○有何詐欺辛○○之犯行。又辛○○係前往統電公司直接與戊○○（黃榮華
      ）接洽購買電話資訊卡經銷，嗣因電話卡不好使用再度找訪戊○○，而由戊○○交付統電公司之支票二紙退款，支票退票後再由戊○○以黃榮華名義簽發本
      票二紙交付辛○○，戊○○曾向高女表示其係出錢老闆等事實經過，業經告訴
      人辛○○供述綦詳（原審卷第一六四頁），並有退貨單、本票、支票及退票理
      由單等影本可稽（附於偵字第二六０五八號卷），由此可見實際負責經銷電話
      卡銷售業務及與告訴人辛○○接洽者，確為戊○○，核與被告及戊○○供述之
      情節相互一致，另按戊○○於辛○○因電話卡無法使用要求退貨時，隨即接受
      退貨並先後簽發支票及本票交付辛○○，亦難認有何施用詐術或為自己不法所
      有之意圖可言，至於戊○○在化名「黃榮華」時期以「黃榮華」名義簽發本票
      部分所為，亦與被告丙○○有無詐欺犯行之待證事實無必然之關聯，此部分仍
      屬民事糾葛，亦不能證明被告丙○○有詐欺犯行。
    (4)綜上所述，本件關於被告丙○○部分亦顯有合理懷疑存在，自屬不能證明被告
      丙○○犯罪。
（五）被告庚○○、乙○○部分
    (1)訊據被告庚○○、乙○○均堅決否認有前開犯行，被告庚○○辯稱其於八十四
      年五月間受毛恆志所邀投資富司公司六萬元，並在富司公司兼職販賣通訊器材
      ，至八十四年七月間退出，並未販賣電話卡，在此期間曾受富司公司會計小姐
      所託代富司公司申請電話，其餘均不知情等語；被告乙○○辯稱其於八十四年
      至八十五年二月間均在美兆生活事業股份有限公司嘉義辦事處任職，後於八十
      四年八、九月間經壬○○邀約投資富司公司三十萬元，在雲嘉南地區經銷電話
      卡，至八十五年三月間北上擔任富司公司行銷經理，負責業務行銷，其餘均不
      知情，亦未參與等語。
    (2)經查被告庚○○係於八十四年四、五月間投資富司公司六萬元，之後於八十四
      年七月間因與壬○○發生不快而退出富司公司，並未參與富司公司之營運等情
      ，業據證人丑○○證述綦詳（上更一字卷第一八六頁），另被告壬○○亦供稱
      ：庚○○係投資六萬元，於八十四年五月間進入，同年七月間退出（偵字第一
      六０五二號卷、第五十頁），及庚○○應該不是富司公司職員等語（原審卷第
      九十六頁反面），經核均與被告庚○○辯解之情形相符；另查被告庚○○雖曾
      於八十四年七月十七日代理富司公司申請第0000000號電話，然該支電
      話係以富司公司之名義申請，並非使用前述人頭證件冒名聲請，有市內電話裝
      機申請書影本可按（刑事警察局偵查卷、第二十八頁），形式上並無任何不實
      之處，自不能僅憑庚○○曾替富司公司辦理申請電話即遽行推論其與壬○○等
      人之前開犯行有何犯意聯絡及行為分擔；而壬○○等人其餘偽造文書、盜接電
      話等犯行，均在被告庚○○退出富司公司之後，亦顯與被告庚○○無關；此外
      又查無其他任何足以證明被告庚○○有共同參與犯罪之確切事證，自屬不能證
      明被告庚○○犯罪。
    (3)查被告乙○○雖於八十四年八、九月間投資富司公司三十萬元，在雲嘉南地區
      代理經銷電話卡，惟被告乙○○於八十四年至八十五年二月間另任職於美兆生
      活事業公司嘉義辦事處乙節，業經證人張榮峰證述屬實（上更一字卷第一八五
      頁），並有美兆公司之獎金明細表、傳銷商證明書、及照片可稽（上更一字卷
      第一五五至一五八頁、第一九六頁），被告壬○○亦供稱乙○○係於八十五年
      三月間至富司公司等語（偵字第一六０五二號卷、第五十頁），故被告乙○○
      係八十五年三月間始至富司公司擔任行銷經理乙節，應堪採信。另查被告壬○○於偵查中供稱：乙○○擔任行銷，我對他說是用密碼打國際電話比較便宜之
      電話卡等語（偵字第九七七一號卷第一五八頁反面），及供稱：乙○○不知電
      話是用人頭申請，他是要來參加行銷，我騙他是用數據機來交換等語（偵字第
      九七七一號卷、第八十三頁）；另被告壬○○事後對於富司公司機房係由毛恆
      志管理，乙○○曾向其詢問機房之事，其並未告知乙○○等情，亦坦承不諱（
      上更一字卷九十一年八月十三日審判筆錄）；毛恆志亦供稱乙○○是做業務等
      語（偵字第一四五０七號卷、第一二五頁、第一四一頁）；證人即富司公司之
      行銷業務員徐崇偉亦證稱：乙○○對富司公司機房線路業務並不清楚，當時乙○○僅係公司行銷部經理，彼等均不知機房位置，乙○○曾數次要求壬○○帶
      同看機房，壬○○均不答應等語（上訴字卷第一八三頁）；且被告壬○○迭次
      供稱：向統電公司收取之費用，均係由其與癸○○、毛恆志三人分用等語（偵
      字第九七七一號卷第一五九頁、偵字第一六０五二號卷第十二頁、第五十三頁
      ），並未指稱被告乙○○曾參與其事；綜上所述，被告乙○○原先僅參與投資
      富司公司代理銷售電話卡，至八十五年三月間始至富司公司擔任行銷工作，被
      告壬○○等人大部分之犯行均在被告乙○○實際加入富司公司以前所為，而被
      告乙○○任職富司公司以後又僅係擔任行銷工作，未曾接觸機房，亦無法證明
      其有參與盜接電話、或明知壬○○等人之詐欺、偽造文書等犯行而共同銷售電
      話卡等犯行；至於被告乙○○雖依據壬○○囑咐，邀同被告癸○○前往林森北
      路處搬運電腦而遭查獲，惟仍不足僅憑此單一之事實推定其知情並曾參與壬○○等人之前所為之犯行；此外又查無其他任何足以證明被告乙○○有共同參與
      犯罪之確切事證，亦屬不能證明被告庚○○犯罪。
（六）綜前所述，本件不能證明被告丁○、丙○○、庚○○、及乙○○犯罪，原判決
      未就全案事證詳為審酌，遽行對被告李宴等四人論科，自嫌率斷。被告丁○等
      四人提起上訴，否認犯罪，為有理由，應由本院將原判決關於被告丁○、丙○○、庚○○、乙○○四人部分撤銷，另行諭知無罪之判決。
（七）原判決雖認被告丁○、丙○○、乙○○、庚○○另犯有公司法第十五條第三項
      經營公司登記範圍以外業務之罪，然查檢察官並未就被告涉嫌違反公司法部分
      起訴，又被告行為後公司法第十五條第三項之罪雖於八十六年六月二十五日修
      正公布，惟之後公司法於九十年十一月十二日修正公布時，業已廢止該部分之
      刑罰規定，自不得予以處罰，惟因檢察官既未就此部分之犯罪事實起訴，而本
      院已將原判決撤銷，故無庸為任何諭知，併此說明。
三、檢察官移送併案審理部分（臺灣台北地方法院檢察署八十六年度偵字第一一二０
    五號）認被告丙○○涉有違反修正前公司法第十五條第三項罪嫌；查本件被告丙○○經起訴部分應諭知無罪之判決，已如前述，且公司法於九十年十一月十二日
    修正公布時，業已廢止原第十五條第三項部分之刑罰規定，則不論被告丙○○有
    無違反公司法之行為，均不得予以處罰，故移送併辦部分與被告丙○○經起訴部
    分顯無裁判上一罪之關係可言，本院不得一併審判，應退由該管檢察官另為適當
    之處理，併此指明。
據上論斷，應依刑事訴訟法第三百六十九條第一項前段、第三百六十四條、第二百九
十九條第一項前段、第三百零一條第一項、八十五年二月五日修正之電信法第五十六
條第一項、刑法第二百十六條、第二百十條、第二百十九條、第三百三十九條第一項
、第二項、第三百四十九條第二項、第二條第一項但書、第十一條、第二十八條、第
五十六條、第五十五條、第三十八條第一項第二款、罰金罰鍰提高標準條例第一條前
段，判決如主文。
本案經檢察官賴俊雄到庭執行職務。
中      華      民      國    九十一    年      八      月     三十     日
                              臺灣高等法院刑事第二十三庭
                                  審判長法  官  黃  瑞  華
                                        法  官  雷  雯  華
                                        法  官  宋      祺
右正本證明與原本無異。
如不服本判決應於收受送達後十日內向本院提出上訴書狀，其未敘述上訴之理由者並
得於提起上訴後十日內向本院補提理由書（均須按他造當事人之人數附繕本）。
                                        書記官  蔡  慧  娟
中      華      民      國    九十二    年      三      月      四      日
附錄：本判決論罪科刑法條全文
八十五年二月五日修正之電信法第五十六條第一項
意圖為自己或第三人不法之利益，以有線、無線或其他電磁方式，盜接或盜用他人電
信設備或通信者，處五年以下有期徒刑，拘役或科或併科新臺幣十五萬元以下罰金。
刑法第二百十六條
行使第二百十條至第二百十五條之文書者，依偽造、變造文書或登載不實事項或使登
載不實事項之規定處斷。
刑法第二百十條
偽造、變造私文書，足以生損害於公眾或他人者，處五年以下有期徒刑。
刑法第三百三十九條第一項、第二項
意圖為自己或第三人不法之所有，以詐術使人將本人或第三人之物交付者，處五年以
下有期徒刑、拘役或科或併科一千元以下罰金。
以前項方法得財產上不法之利益或使第三人得之者亦同。
刑法第三百四十九條第二項
搬運、寄藏、故買贓物或為牙保者，處五年以下有期徒刑、拘役或科或併科一千元以
下罰金。
附表一：
┌──┬─────┬──┬───────┐
│編號│名      稱│數量│性          質│
├──┼─────┼──┼───────┤
│  一│拷貝機    │壹台│供犯罪預備之物│
└──┴─────┴──┴───────┘
附表二之一：
┌──┬─────┐
│編號│偽造之印章│
├──┼─────┤
│一  │蔡炳和    │
├──┼─────┤
│二  │謝榮芳    │
├──┼─────┤
│三  │陳文德    │
├──┼─────┤
│四  │江和惠    │
├──┼─────┤
│五  │陳國榮    │
├──┼─────┤
│六  │林永斌    │
├──┼─────┤
│七  │王宏勝    │
├──┼─────┤
│八  │林秋燕    │
├──┼─────┤
│九  │楊欣怡    │
├──┼─────┤
│十  │莊進元    │
└──┴─────┘
附表二之二：
┌──┬───┬───┬───┬───┬────┬───────┐
│編號│申請人│偽造之│申請人│申  請│核  發  │沒收之偽造印文│
│    │      │文書  │代理人│時  間│號  碼  │及署押        │
├──┼───┼───┼───┼───┼────┼───────┤
│  一│蔡炳和│市內電│陳志偉│84.12.│0000000 │蔡炳和之印文  │
│    │      │話裝機│      │23    │        │陳志偉之署押  │
│    │      │申請書│      │      │        │              │
├──┼───┼───┼───┼───┼────┼───────┤
│  二│同右  │同右  │同右  │同右  │0000000 │同右          │
├──┼───┼───┼───┼───┼────┼───────┤
│  三│同右  │同右  │      │同右  │0000000 │同右          │
├──┼───┼───┼───┼───┼────┼───────┤
│  四│同右  │同右  │同右  │同右  │0000000 │同右          │
├──┼───┼───┼───┼───┼────┼───────┤
│  五│同右  │同右  │同右  │同右  │0000000 │同右          │
├──┼───┼───┼───┼───┼────┼───────┤
│  六│同右  │同右  │同右  │同右  │0000000 │同右          │
├──┼───┼───┼───┼───┼────┼───────┤
│  七│同右  │同右  │同右  │同右  │0000000 │同右          │
├──┼───┼───┼───┼───┼────┼───────┤
│  八│同右  │同右  │同右  │同右  │0000000 │同右          │
├──┼───┼───┼───┼───┼────┼───────┤
│  九│謝榮芳│市內電│毛恆志│85.01.│0000000 │謝榮芳之印文  │
│    │      │話過戶│      │23    │        │              │
│    │      │申請書│      │      │        │              │
├──┼───┼───┼───┼───┼────┼───────┤
│  十│謝榮芳│同右  │同右  │同右  │0000000 │同右          │
├──┼───┼───┼───┼───┼────┼───────┤
│十一│謝榮芳│同右  │同右  │同右  │0000000 │同右          │
├──┼───┼───┼───┼───┼────┼───────┤
│十二│謝榮芳│同右  │同右  │同右  │0000000 │同右          │
├──┼───┼───┼───┼───┼────┼───────┤
│十三│謝榮芳│同右  │同右  │同右  │0000000 │同右          │
├──┼───┼───┼───┼───┼────┼───────┤
│十四│謝榮芳│同右  │同右  │同右  │0000000 │同右          │
├──┼───┼───┼───┼───┼────┼───────┤
│十五│陳文德│市內電│陳志偉│84.12.│0000000 │陳文德之印文  │
│    │      │話裝機│      │23    │        │陳志偉之署押  │
│    │      │申請書│      │      │        │              │
├──┼───┼───┼───┼───┼────┼───────┤
│十六│同右  │同右  │同右  │同右  │0000000 │同右          │
├──┼───┼───┼───┼───┼────┼───────┤
│十七│同右  │同右  │同右  │同右  │0000000 │同右          │
├──┼───┼───┼───┼───┼────┼───────┤
│十八│同右  │同右  │同右  │同右  │0000000 │同右          │
├──┼───┼───┼───┼───┼────┼───────┤
│十九│同右  │同右  │同右  │同右  │0000000 │同右          │
├──┼───┼───┼───┼───┼────┼───────┤
│二十│同右  │同右  │  右  │同右  │0000000 │同右          │
├──┼───┼───┼───┼───┼────┼───────┤
│二一│同右  │同右  │同右  │同右  │0000000 │同右          │
├──┼───┼───┼───┼───┼────┼───────┤
│二二│同右  │同右  │同右  │同右  │0000000 │同右          │
├──┼───┼───┼───┼───┼────┼───────┤
│二三│江和惠│同右  │李政芳│85.2. │0000000 │江和惠之印文  │
│    │      │      │      │23    │        │              │
├──┼───┼───┼───┼───┼────┼───────┤
│二四│江和惠│同右  │同右  │同右  │0000000 │同右          │
├──┼───┼───┼───┼───┼────┼───────┤
│二五│江和惠│同右  │同右  │同右  │0000000 │同右          │
├──┼───┼───┼───┼───┼────┼───────┤
│二六│江和惠│同右  │同右  │同右  │0000000 │同右          │
├──┼───┼───┼───┼───┼────┼───────┤
│二七│江和惠│同右  │同右  │同右  │0000000 │同右          │
├──┼───┼───┼───┼───┼────┼───────┤
│二八│陳國榮│市內電│毛恆志│84.09 │00000000│陳國榮之印文  │
│    │      │話過戶│      │.14   │3       │              │
│    │      │申請書│      │      │        │              │
├──┼───┼───┼───┼───┼────┼───────┤
│二九│林永斌│同右  │      │84.5. │同右    │林永斌之印文及│
│    │      │      │      │.1    │        │署押          │
├──┼───┼───┼───┼───┼────┼───────┤
│三十│林永斌│市裝電│      │84.4  │同右    │同右          │
│    │      │話裝機│      │.26   │        │              │
│    │      │申請書│      │      │        │              │
├──┼───┼───┼───┼───┼────┼───────┤
│三一│陳國榮│市內電│毛恆志│84.9. │00000000│陳國榮之印文  │
│    │      │話過戶│      │.14   │9       │              │
│    │      │申請書│      │      │        │              │
│    ├───┼───┼───┼───┼────┼───────┤
│    │林永斌│市內電│      │84.6  │同右    │林永斌之印文  │
│    │      │話裝機│      │.17   │        │              │
│    │      │請書  │      │      │        │              │
├──┼───┼───┼───┼───┼────┼───────┤
│三二│陳國榮│同右  │毛恆志│同右  │00000000│陳國榮之印文  │
│    │      │      │      │      │7       │              │
├──┼───┼───┼───┼───┼────┼───────┤
│三三│陳國榮│市內電│王宏勝│84.9  │0000000 │陳國榮之印文  │
│    │      │話裝機│      │.25   │        │王宏勝之印文及│
│    │      │申請書│      │      │        │署押          │
├──┼───┼───┼───┼───┼────┼───────┤
│三四│同右  │同右  │王宏勝│同右  │0000000 │同右          │
├──┼───┼───┼───┼───┼────┼───────┤
│三五│同右  │同右  │王宏勝│同右  │0000000 │同右          │
├──┼───┼───┼───┼───┼────┼───────┤
│三六│同右  │同右  │王宏勝│同右  │0000000 │同右          │
├──┼───┼───┼───┼───┼────┼───────┤
│三七│同右  │同右  │王宏勝│同右  │0000000 │同右          │
├──┼───┼───┼───┼───┼────┼───────┤
│三八│同右  │同右  │王宏勝│同右  │0000000 │同右          │
├──┼───┼───┼───┼───┼────┼───────┤
│三九│同右  │同右  │王宏勝│同右  │0000000 │同右          │
├──┼───┼───┼───┼───┼────┼───────┤
│四十│同右  │同右  │王宏勝│同右  │0000000 │同右          │
├──┼───┼───┼───┼───┼────┼───────┤
│四一│同右  │同右  │王宏勝│同右  │0000000 │同右          │
├──┼───┼───┼───┼───┼────┼───────┤
│四二│陳國榮│同右  │王宏勝│同右  │0000000 │同右          │
├──┼───┼───┼───┼───┼────┼───────┤
│四三│林秋燕│同右  │盧玉枝│84.6.8│0000000 │林邱燕枝印文  │
│    │      │      │      │      │        │盧玉枝之署押  │
├──┼───┼───┼───┼───┼────┼───────┤
│四四│林秋燕│同右  │盧玉枝│同右  │0000000 │同右          │
├──┼───┼───┼───┼───┼────┼───────┤
│四五│林秋燕│市內電│呂阿招│同右  │0000000 │林秋燕之印文  │
│    │      │話過戶│      │      │        │呂阿招之署押  │
│    │      │申請書│      │      │        │              │
├──┼───┼───┼───┼───┼────┼───────┤
│四六│林秋燕│市內電│盧玉枝│同右  │0000000 │林秋燕之印文  │
│    │      │話裝機│      │      │        │盧玉枝之署押  │
│    │      │申請書│      │      │        │              │
├──┼───┼───┼───┼───┼────┼───────┤
│四七│林秋燕│同右  │盧玉枝│同右  │0000000 │同右          │
├──┼───┼───┼───┼───┼────┼───────┤
│四八│林秋燕│同右  │盧玉枝│同右  │0000000 │同右          │
├──┼───┼───┼───┼───┼────┼───────┤
│四九│林秋燕│市內電│呂阿招│同右  │0000000 │林秋燕之印文  │
│    │      │話過戶│      │      │        │呂枝昭之署押  │
│    │      │申請書│      │      │        │              │
├──┼───┼───┼───┼───┼────┼───────┤
│五十│楊欣怡│市內電│盧玉枝│同右  │0000000 │楊欣怡之印文  │
│    │      │話裝機│      │      │        │盧玉枝之署押  │
│    │      │申請書│      │      │        │              │
├──┼───┼───┼───┼───┼────┼───────┤
│五一│楊欣怡│同右  │盧玉枝│同右  │0000000 │同右          │
├──┼───┼───┼───┼───┼────┼───────┤
│五二│楊欣怡│同右  │盧玉枝│同右  │0000000 │同右          │
├──┼───┼───┼───┼───┼────┼───────┤
│五三│楊欣怡│同右  │盧玉枝│同右  │0000000 │同右          │
├──┼───┼───┼───┼───┼────┼───────┤
│五四│楊欣怡│同右  │盧玉枝│同右  │0000000 │同右          │
├──┼───┼───┼───┼───┼────┼───────┤
│五五│莊進元│室內電│      │84.7.1│0000000 │莊進元之印文  │
│    │      │話裝機│      │8     │0000000 │              │
│    │      │申請書│      │      │0000000 │              │
│    │      │八件  │      │      │0000000 │              │
│    │      │      │      │      │0000000 │              │
│    │      │      │      │      │0000000 │              │
│    │      │      │      │      │0000000 │              │
│    │      │      │      │      │0000000 │              │
└──┴───┴───┴───┴───┴────┴───────┘
附表三：金額單位：新臺幣
┌──┬───┬────┬────┬────────────┬─────┐
│編號│裝機人│申請日期│裝機地點│電    話    號    碼    │欠費金額  │
├──┼───┼────┼────┼────────────┼─────┤
│  一│富司公│84.05.31│臺北縣板│0000000,0000000,0000000 │四千七百九│
│    │司    │        │橋市雙十│0000000,0000000,0000000 │十九元。  │
│    │      │        │路二段四│0000000                 │          │
│    │      │        │十八之一│                        │          │
│    │      │        │號六樓  │                        │          │
├──┼───┼────┼────┼────────────┼─────┤
│  二│臺灣統│84.07.24│臺北市西│000000000,000000000     │九十萬零三│
│    │電公司│        │寧南路卅│000000000,000000000     │千三百二十│
│    │      │        │十六號六│000000000,000000000     │一元。    │
│    │      │        │樓之四十│000000000,000000000     │          │
│    │      │        │三      │000000000,000000000     │          │
│    │      │        │        │000000000,000000000     │          │
│    │      │        │        │000000000,000000000     │          │
│    │      │        │        │000000000,000000000     │          │
│    │      │        │        │000000000,000000000     │          │
│    │      │        │        │000000000,000000000     │          │
│    │      │        │        │000000000,000000000     │          │
│    │      │        │        │000000000,000000000     │          │
│    │      │        │        │000000000,000000000     │          │
│    │      │        │        │000000000,000000000     │          │
│    │      │        │        │000000000,000000000     │          │
│    │      │        │        │000000000,000000000     │          │
├──┼───┼────┼────┼────────────┼─────┤
│  三│富司公│84.07.24│同右    │000000000,000000000     │十二萬二千│
│    │司    │        │        │000000000,000000000     │八百零二元│
│    │      │        │        │000000000,000000000     │。        │
│    │      │        │        │000000000,000000000     │          │
├──┼───┼────┼────┼────────────┼─────┤
│  四│丁○  │84.12.22│臺北市林│0000000,0000000,0000000 │一萬九千二│
│    │      │        │森北路五│0000000,0000000,0000000 │百九十四元│
│    │      │        │七五號八│0000000,0000000,0000000 │。        │
│    │      │        │樓之十二│0000000,0000000,0000000 │          │
│    │      │        │        │0000000,0000000,0000000 │          │
│    │      │        │        │0000000,0000000,0000000 │          │
├──┼───┼────┼────┼────────────┼─────┤
│  五│蔡炳和│84.12.23│同    右│0000000,0000000,0000000 │一百四十九│
│    │      │        │        │0000000,0000000,0000000 │萬九千三百│
│    │      │        │        │0000000,0000000         │十元。    │
├──┼───┼────┼────┼────────────┼─────┤
│  六│謝榮芳│85.01.23│同右號九│0000000,0000000,0000000 │一百十六萬│
│    │      │        │樓之十二│0000000,0000000,0000000 │零七百五十│
│    │      │        │        │                        │元。      │
├──┼───┼────┼────┼────────────┼─────┤
│  七│陳文德│84.12.23│同右號九│0000000,0000000,0000000 │一百六十九│
│    │      │        │樓之九  │0000000,0000000,0000000 │萬七千五百│
│    │      │        │        │0000000,0000000         │八十八元。│
├──┼───┼────┼────┼────────────┼─────┤
│  八│江和惠│85.02.23│同右號八│0000000,0000000,0000000 │一百六十七│
│    │      │        │樓之十四│0000000,0000000         │萬四千五百│
│    │      │        │        │                        │八十三元。│
├──┼───┼────┼────┼────────────┼─────┤
│  九│陳國榮│84.07.24│臺北市西│0000000,0000000,0000000 │十七萬三千│
│    │      │        │寧南路卅│0000000,0000000,0000000 │五百二十五│
│    │      │        │六號七樓│0000000,0000000,0000000 │元。      │
│    │      │        │之六十  │0000000,0000000,        │          │
│    │      │        │        │000000003,000000009     │          │
│    │      │        │        │000000007               │          │
├──┼───┼────┼────┼────────────┼─────┤
│  十│林秋燕│84.08.08│同右號六│0000000,0000000,0000000 │五十七萬五│
│    │      │        │樓之廿四│0000000,0000000,0000000 │六百七十一│
│    │      │        │        │0000000                 │元。      │
├──┼───┼────┼────┼────────────┼─────┤
│十一│楊欣怡│84.08.08│同右號七│0000000,0000000,0000000 │三十二萬六│
│    │      │        │樓之五八│0000000,0000000         │千九百三十│
│    │      │        │        │                        │九元。    │
├──┼───┼────┼────┼────────────┼─────┤
│十二│莊進元│84.07.18│同右號六│0000000,0000000,0000000 │二十萬三千│
│    │      │        │樓之二七│0000000,0000000,0000000 │八百九十五│
│    │      │        │        │0000000,0000000         │元。      │
└──┴───┴────┴────┴────────────┴─────┘
